臺灣苗栗地方法院刑事判決　　　　　　　100年度訴字第621號
公　訴　人　臺灣苗栗地方法院檢察署檢察官
被　　　告　陳鍾山
　　　　　　　（另案於法務部矯正署臺中監獄苗栗分監執行）
選任辯護人　林宜慶律師
上列被告因違反毒品危害防制條例案件，經檢察官提起公訴（
100 年度偵字第1992號、第2000號），本院判決如下：
    主  文
陳鍾山犯如附表一、二所示各罪，均累犯，各處如同附表罪名暨
宣告刑欄所示之刑（含主刑與從刑）。應執行有期徒刑拾捌年；
販賣第一級、第二級毒品所得，總計新臺幣肆仟元沒收，如全部
或一部不能沒收時，以其財產抵償之；扣案如附表三所示UTEC廠
牌行動電話壹支（含0000000000門號SIM 卡壹張）沒收；未扣案
如附表四所示不詳廠牌行動電話壹支（含0000000000門號SIM 卡
壹張）沒收，如全部或一部不能沒收時，追徵其價額。
    事  實
一、陳鍾山曾有下列有期徒刑科刑及執行完畢紀錄：因施用第
    一、二級毒品案件，經本院於民國96年1 月30日以95年度訴
    字第726 號判決，分別處有期徒刑8 月及11月，並定應執行
    刑為有期徒刑1 年4 月，於96年4 月24日撤回上訴確定。
    因施用第一、二級毒品案件，經本院於96年10月4 日以96年
    度訴字第344 號判決，分別處有期徒刑4 月及6 月，並定其
    應執行刑為有期徒刑9 月，於96年10月29日確定。因施用
    第二級毒品案件，經本院於97年2 月18日以97年度易字第21
    號判決，處有期徒刑10月確定。嗣上開案件，經定應執
    行刑為有期徒刑1 年11月，再與案件接續執行後，於98年
    8 月26日因縮短刑期假釋出監，並於99年4 月4 日假釋期滿
    未經撤銷，而視為已執行完畢。
二、陳鍾山基於販賣第一級毒品海洛因及第二級毒品安非他命以
    營利之犯意，於附表一、二所示之時間、地點，將同附表所
    載之海洛因、安非他命，以同附表所示之價格，販賣予同附
    表所示之謝其明、林郁旻、鍾建鵬、余東岳等人。嗣於100
    年3 月15日下午2 時30分許，為警持本院法官核發之搜索票
    ，在苗栗縣苗栗市○○里○○街70號執行搜索並拘提時，扣
    得陳鍾山所有，供販賣毒品使用之UTEC牌行動電話1 支（含
    0000000000門號SIM 卡1 張），而循線查獲上情。
三、案經苗栗縣警察局移送臺灣苗栗地方法院檢察署檢察官偵查
    後提起公訴。
    理  由
壹、證據能力部分：
一、按「被告以外之人於審判外之言詞或書面陳述，除法律有規
    定者外，不得作為證據。」刑事訴訟法第159 條第1 項定有
    明文。本件證人謝其明、林郁旻、鍾建鵬、余東岳、陳緯霖
    於警詢之陳述，係審判外之陳述，且無法定例外得作為證據
    之情形，被告、辯護人復主張無證據能力，依首揭法條規定
    ，自不得作為認定犯罪事實之證據。
二、「被告以外之人於偵查中向檢察官所為之陳述，除顯有不可
    信之情況者外，得為證據。」同法第159 條之1 第2 項定有
    明文。證人謝其明、林郁旻、鍾建鵬、余東岳、陳緯霖於偵
    查中向檢察官所為之陳述，業經具結在案，有證人結文在卷
    可稽。證人謝其明、林郁旻、鍾建鵬、余東岳、陳緯霖復已
    於本院審理中到庭陳述，賦予被告行使反對詰問權之機會，
    且其等於審理中之證述與偵查中之陳述，內容大略一致，依
    上揭規定，自得作為認定犯罪事實之證據。
三、「被告之自白，非出於強暴、脅迫、利誘、詐欺、疲勞訊問
    、違法羈押或其他不正之方法，且與事實相符者，得為證據
    。」同法第156 條第1 項亦定有明文。本件被告陳鍾山於本
    院準備程序關於犯罪事實之供述，被告及辯護人均未抗辯，
    被告有出於強暴、脅迫、利誘、詐欺、疲勞訊問、違法羈押
    或其他不正之方法而為供述之情形，且與本院認定之事實相
    符，依上揭規定，自得作為認定犯罪事實之證據。
四、「被告以外之人於審判外之陳述，雖不符前四條之規定，而
    經當事人於審判程序同意作為證據，法院審酌該言詞陳述或
    書面陳述作成時之情況，認為適當者，亦得為證據。」同法
    第159 條之5 第1 項亦定有明文。是本院以下所引作為認定
    犯罪事實之證據，如通聯譯文、通聯錄音紀錄、行動電話（
    含SIM 卡）等等，檢察官、被告、辯護人於本院審理中均未
    對證據能力有所爭執，並表示沒有意見，依首揭說明，本院
    自毋庸再一一細究該等傳聞證據是否合於刑事訴訟法第159
    條之1 至之4 等規定，而均得採為認定犯罪事實之證據。
貳、實體部分：
一、本件被告陳鍾山矢口否認販賣海洛因、安非他命予謝其明、
    林郁旻、鍾建鵬、余東岳等人，辯稱：謝其明係與伊共同出
    資向藥頭購買；林郁旻係請託依拿手機向藥頭換海洛因；鍾
    建鵬是請託伊向別人拿海洛因；余東岳是與伊一起合資購買
    等語。惟本院經查：
  (一)附表一及附表二編號1部分：
    (1)證人謝其明於偵查中證稱略以，問：99年9 月30日採尿的
      有無意見？答：沒有，我是在99年9 月29日晚上跟陳鍾山
      買毒品，我當天打行動電話給陳鍾山，跟他說我要拿東西
      ，意思就是買毒品，請陳鍾山到圓霖飯店的308 號房來，
      我就在該處跟陳鍾山交易買毒品，交易時間是在99年9 月
      29日晚上10點多，我跟陳鍾山買了二千元的安非他命。問
      ：當時尚有何人在場？答：有陳緯霖、林郁旻。問：當天
      林郁旻跟陳緯霖是否有看到你向陳鍾山買毒品？答：有，
      他們都在場（他卷第127 頁）。
    (2)證人謝其明於本院審理中證述：回答辯護人詰問時證稱
      略以，問：99年9 月29日晚間被告有沒有到過你住的園霖
      飯店308 號房？答：有。問：那個毒品是誰交給你的？答
      ：是被告親手交給我。問：你有交錢給被告嗎？答：兩千
      （本院卷第81頁反面至第82頁）。問：你有沒有跟被告一
      起合資購買毒品？答：那天我就是拿兩千給他，然後他就
      拿一公克給我，他到底有沒有合資去跟人拿，我不曉得（
      本院卷第82頁反面至第83頁）。回答檢察官詰問時證稱
      略以，問：那一天被告來，然後拿了一包二級毒品給你？
      答：對。問：那個二級毒品是安非他命？答：是。問：你
      拿二千塊給他？答：是。問：拿毒品給你的是這個被告？
      答：是他拿給我。問：錢你也是交給他？答：對（本院卷
      第83頁正反面）。問：（提示100 年度他字第118 號卷第
      127 頁）你在偵查中有講說，被告跟林郁旻之間還有海洛
      因的交易，就是當天，這是實在的嗎？答：對。問：當天
      你是怎麼樣聯絡被告拿毒品來賣你？答：我是先打電話跟
      他講。問：陳鍾山說你跟他有金錢糾紛，是因為這個事情
      誣陷他？答：那不是誣陷，事實就是這樣子，一事歸一事
      （本院卷第84頁反面至第86頁）。回答審判長訊問時證
      稱略以，問：被告在本院準備程序時說是你拿二千塊給他
      ，他拿一千五，你們二個人總共湊三千五，然後二個人一
      起出去找藥頭，事情的經過是這樣嗎？答：不是。問：毒
      品是誰交給你？答：是陳鍾山交給我（本院卷第86頁正反
      面）。問：陳鍾山說因為你跟他之間有二千元的債務糾紛
      ，所以你才會作證講跟他購買安非他命？答：這個過程林
      郁旻他們應該也是知道，這不是說作偽證。問：所以你跟
      陳鍾山之間，的確還有二千元的債務糾紛？答：是有債務
      糾紛沒錯。問：你知道作偽證最重可以判有期徒刑幾年嗎
      ？答：七年。問：你會為了這二千塊的債務，去說不實的
      話陷害陳鍾山，然後最後導致自已被判偽證罪嗎？答：不
      會。問：為什麼？答：因為這些事情林郁旻他們也知道。
      問：你沒有必要為了二千元去被判偽證，然後害陳鍾山？
      答：是（本院卷第88頁正反面）。回答受命法官訊問時
      證稱略以，問：你在警詢中有講說，你有看見陳鍾山拿一
      包海洛因給林郁旻，然後林郁旻有交一支手機給陳鍾山？
      答：對。問：你確定有看到這個過程嗎？答：這個過程是
      有看到。問：你有看到林郁旻拿一支手機給陳鍾山？答：
      對。問：你有看到陳鍾山拿一包海洛因給林郁旻？答：對
      。問：這事實，你是有看到？答：有（本院卷第87頁正反
      面）。
    (3)證人林郁旻於偵查中證稱：問：有無向陳鍾山買毒品？答
      ：有。問：情形？答：我在99年9 月29日晚上10點多，在
      圓霖飯店的308 號房內，用我的HTC 手機跟陳鍾山交換41
      的海洛因。問：41代表何意？答：就是四分之一錢。問：
      你先買毒品還是謝其明先買毒品？答：是謝其明先買安非
      他命，之後陳鍾山看到我毒癮問我要不要買海洛因，我因
      沒有錢，就跟陳鍾山說，收不收手機，我就用手機跟陳鍾
      山換，陳鍾山拿我的手機出去之後，約半小時後回來，再
      將海洛因拿出來，並從中自已先拿一些，說這些是他的利
      潤，陳鍾山說要從交給我的海洛因中拿一些，說是他的走
      路工，我當時還罵陳鍾山是黑店，因我的量只拿一點點而
      已，且那支手機不便宜，我拿來看時，看大概只有近81而
      已。問：有何人看到你跟陳鍾山交易毒品？答：謝其明，
      陳緯霖也有在場。問：陳鍾山到場時，先跟謝其明交易，
      之後過半小時再跟你交易？答：是，時間應該11點左右（
      他卷第134 頁）。
    (4)證人林郁旻於本院審理中之證述：回答辯護人詰問時證
      稱略以，問：妳當天有沒有拿一支手機給被告？答：有。
      問：為什麼拿手機給被告？答：就麻煩他去幫我換藥。問
      ：當天房間裡面有哪些人？答：他，還有我、陳緯霖、謝
      其明。問：妳說妳麻煩被告幫妳換藥，他最後有把藥給妳
      嗎？答：有。問：他是拿什麼藥給妳？答：海洛因。問：
      妳知道他拿回來的海洛因有多重嗎？答：我忘記了。問：
      妳跟被告有沒有恩怨或仇恨？答：沒有（本院卷第89頁反
      面至第90頁反面）。回答檢察官詰問時證稱略以，問：
      9 月29日那天在園霖飯店308 號房，是跟妳男朋友謝其明
      在一起？答：對。問：謝其明需要安非他命？答：對。問
      ：所以他打電話找陳鍾山過來？答：嗯，我要海洛因。問
      ：陳鍾山來了以後，妳當時是不是藥癮發作在提藥？答：
      對。問：所以妳有問陳鍾山可不可以幫妳找海洛因？答：
      對。問：妳當時為什麼不給他現金，要給她一支手機？答
      ：沒有錢。問：妳給他是HTC 的手機嗎？答：對。問：那
      支HTC 的手機當時市價大概多少？答：新的。問：價值差
      不多多少？答：一萬多。問：手機是要給陳鍾山幹嘛？答
      ：換海洛因。問：那是要怎麼換海洛因？答：拿去給藥頭
      換。問：就看藥頭要不要收手機？答：對。問：妳有沒有
      告訴他說，手機請他先幫妳折換現金？答：也有，換現金
      是我要換藥，如果說藥頭不要手機的話，就用現金去換。
      問：所以當時妳只有跟他講說，手機給他，請他幫妳換海
      洛因，如果藥頭不收手機，就請他幫忙妳，把手機換成現
      金，再跟藥頭買海洛因？答：對。問：他拿回來給妳的海
      洛因量大概有多少？答：不記得。問：但是妳後來有講說
      ，陳鍾山拿回來給妳是有81？答：他好像拿的是那個。問
      ：差不多，妳覺得量是有81左右？答：拿回來那個是還沒
      有洗過的。問：還沒有洗過是什麼意思？答：就是它還可
      以再洗過，會比較多。問：所以妳的意思是說八分之一洗
      過以後，會差不多等於原來的41嗎？答：嗯。問：我是說
      如果妳要用錢去買41的海洛因，大概會須要花到多少錢？
      答：五千、六千（本院卷第91至93頁）。問：收妳的手機
      的人，跟拿海洛因給妳的人，都確定是陳鍾山？答：對。
      問：謝其明先買，他買完以後，妳再請陳鍾山去幫妳調海
      洛因回來？答：對（本院卷第94頁）。問：剛剛辯護人有
      問到妳說，到底有沒有看到謝其明交錢給他？答：對，我
      看到，就是我不知道金額。問：妳有沒有看到謝其明拿錢
      給他？答：有。問：也有看到陳鍾山拿安非他命給謝其明
      ？答：有（本院卷第95頁正反面）。回答受命法官訊問
      時證稱略以，問：妳把手機交給陳鍾山的目的，是跟陳鍾
      山換海洛因，還是請陳鍾山去幫妳賣手機去買？答：那時
      候就是麻煩他去幫我換藥，如果說藥頭不要的話，就麻煩
      他去換錢再拿錢去跟藥頭買。問：結果是換到藥，還是拿
      去賣？答：換到藥。問：是拿手機去跟藥頭換到藥，還是
      拿手機去賣？答：拿手機去跟藥頭換。問：後來是用手機
      跟藥頭換藥嗎？答：對。問：陳鍾山是跟妳講說，妳的手
      機就跟藥頭換了藥？答：對。問：拿藥回來的時候，妳說
      量大概是四分之一錢？答：就41。問：那一包妳有看到？
      答：有。問：妳說妳還有拿一些給陳鍾山？答：沒有，我
      那時候就跟他講說，你可以先拿去，我就是分他一些，然
      後他拿給我的時候，他已經有抽起來了。問：妳之前就跟
      他講說，他換了之後他可以拿一些就對了？答：嗯。問：
      所以他拿給妳的時候，他已經抽起來了？答：嗯。問：妳
      怎麼知道他抽起來？答：他有跟我說。問：抽多少，妳知
      道嗎？答：我不知道。問：他拿海洛因回來給你的時候，
      是當天晚上還是隔天？答：當天晚上（本院卷第96頁至第
      97頁反面）。回答審判長訊問時證稱略以，問：妳剛剛
      回答法院說，妳拿HTC 手機給陳鍾山請他幫妳去換海洛因
      ？答：對。問：可是妳之前在警察局是講說，陳鍾山拿到
      我的手機之後，就出去找買主，然後約過了三十分鐘許，
      陳鍾山打電話給我說手機已經賣掉了，我不知道他究竟賣
      了多少錢，但是我跟他換了四分之一的毒品海洛因（提示
      100 年度他字第118 號卷第131 頁）？答：他是拿去跟藥
      頭換，不是賣。問：妳看一下，可是警察局妳怎麼會這樣
      做筆錄？答：我所謂的賣掉，是他拿給藥頭。問：妳怎麼
      知道？答：他跟我說的（本院卷第98頁正反面）。
    (5)證人陳緯霖於偵查中之證述略以：問：你如何知道謝其明
      有跟陳鍾山買毒品？。答：他們買賣時我有在場。問：情
      形？答：99年9 月29日晚上，我有看到陳鍾山將毒品交給
      謝其明，謝其明將錢交給陳鍾山，我當時人坐在沙發上躺
      著看電視。問：謝其明交多少錢給陳鍾山？答：好幾千元
      ，我有看到是千元大鈔。問：陳鍾山交何物給謝其明？答
      ：好像是安非他命跟海洛因。問：有無看到陳鍾山賣毒品
      給林郁旻？答：當時林郁旻叫陳鍾山去將手機到中古店賣
      掉，然後林郁旻再用賣手機的錢跟陳鍾山買毒品。問：所
      以當天陳鍾山賣二次毒品？答：是（他卷第144 頁）。
    (6)證人陳緯霖於本院審理中之證述：回答辯護人詰問時證
      稱略以，問：99年9 月29日晚間，有沒有在園霖飯店308
      號房？答：有。問：當天被告有沒有去308 號房？答：有
      。問：當天你有看到被告拿安非他命給謝其明嗎？答：有
      拿錢給他。問：當天有沒有看到被告把海洛因交給林郁旻
      ？答：我只看到她拿手機給他之後，我就不知道了。問：
      她拿手機給他做什麼？答：變賣錢。問：他們當天是怎麼
      講的？答：她說她只剩這支手機，看有沒有辦法拿去當掉
      換錢（本院卷第99頁至第100 頁反面）。回答檢察官詰
      問時證稱略以，問：當時謝其明打電話給陳鍾山的時候，
      他電話裡面講什麼？答：叫他來一趟。問：來一趟是要幹
      嘛？答：拿毒品。問：你看到謝其明拿錢給陳鍾山？答：
      是。問：你知不知道他拿什麼東西給謝其明？答：安非他
      命。問：你確實有看到陳鍾山拿安非他命給謝其明就對了
      ？答：對。問：錢是交給陳鍾山還是交給陳鍾山的朋友？
      答：錢是交給他。問：安非他命是誰給謝其明？答：陳鍾
      山。問：（提示100 年度他字第118 號卷第144 頁）你今
      年3 月份的時候有講，說那一天陳鍾山總共賣了二次東西
      ，一次是給謝其明，一次是給林郁旻，這是確實的嗎？答
      ：林郁旻是之後跟我講說她拿海洛因的。問：她有沒有告
      訴你，她用什麼拿到海洛因？答：手機賣掉吧。問：她有
      跟你講說她怎麼拿到海洛因，是誰給她的嗎？答：她是跟
      我說他。問：她跟你說陳鍾山？答：對（本院卷第101 頁
      反面至第103 頁）。回答受命法官訊問時證稱略以，問
      ：陳鍾山只有出去過一次？答：是。問：所以你看到的是
      謝其明拿二千塊給陳鍾山？答：三千吧，應該三千塊。問
      ：沒關係，你不是當事人，但是你有看到他拿錢給陳鍾山
      ，然後林郁旻有拿手機給陳鍾山？答：是。問：整個過程
      陳鍾山只有出去過一次，然後再回來？答：對（本院卷第
      106頁正反面）。
    (7)綜上以觀，本件被告陳鍾山並不爭執0000000000門號行動
      電話及SIM 卡為其所有（本院卷第119 頁反面），此門號
      與證人謝其明之間的通聯，確是伊本人與證人的通聯紀錄
      。依通聯紀錄顯示，證人謝其明在99年9 月29日分別於
      18時24分15秒、19時43分51秒、19時57分49秒、20時01分
      56秒，以其持有之0000000000門號行動電話，撥打被告陳
      鍾山所持用之0000000000門號行動電話（偵2000卷第29至
      32頁），目的為要向被告購買毒品安非他命，而當日被告
      確實親手向證人謝其明收取2 千元，並交付安非他命1 包
      約1 公克予證人謝其明，業據證人謝其明、林郁旻、陳緯
      霖證述綦詳如上，並非如被告所辯，是伊與證人謝其明合
      資後，一起外出向他人購買。是此部分犯罪事實甚為明確
      ，被告抗辯係與證人謝其明合資後，再一同外出找藥頭購
      買毒品，顯與事實不符，自不足採信。被告與證人謝其
      明交易完成後，因見證人林郁旻正在提藥當中，遂詢問證
      人林郁旻是否需要海洛因，證人林郁旻因手頭無現金，遂
      與被告達成以手機向被告互易毒品海洛因，被告隨即持手
      機外出，向真實姓名年籍均不詳，綽號「阿木」之藥頭換
      得海洛因後，交付予被告，亦為被告所不否認（答：後來
      我碰到阿木，就把電話給他換那些東西給我，我就拿回去
      給林郁旻「本院卷第30頁」。）。被告於本院準備程序
      中亦供認有向林郁旻收取手機，事後並交1 包海洛因予林
      郁旻（問：林郁旻有交付行動電話一支給你，你有交海洛
      因一包給他？答：對「本院卷第30頁」。）此與證人林郁
      旻所證述之情節相符。被告確有從所換得之毒品海洛因
      中，抽取部分量差，業據證人林郁旻證述詳實如上。是被
      告以手機向藥頭換得海洛因後，從中抽取部分量差，顯已
      有利得甚明。至被告持證人林郁旻之手機，究竟向何人換
      得毒品，已因被告亦從中抽取一部分量差作為利潤，實已
      非關重要。且販賣毒品者若非自己製造毒品販賣，即係向
      他人購得毒品後，轉賣他人，並從中牟取買入與賣出間之
      「價差」或「量差」之利益。是以，被告既已在將手機與
      藥頭換得毒品後，抽取其中部分海洛因作為利得，按諸上
      開所述，實與販賣無異，此部分事實亦堪認定。
    (8)至被告辯稱伊與謝其明有2 千元之債務糾紛，雖為證人謝
      其明所是認，但證人謝其明業已明確證稱，其與被告之債
      務與本件買賣毒品沒有關係，且被告販賣毒品安非他命予
      證人謝其明，除有通聯紀錄可資佐憑外，復經在場之目擊
      證人林郁旻、陳緯霖證述明確。是被告徒以與證人謝其明
      有2 千元之債務糾紛乙節，即率爾指摘證人謝其明係誣陷
      云云，顯屬兩不相干之事，自不足採信。又被告辯稱僅係
      替證人林郁旻持手機向藥頭換海洛因云云，亦具證人林郁
      旻證述被告確有從中抽取部分之「量差」，亦臻明確，其
      所辯顯與事實不符，自亦無足採信。
  (二)附表二編號2部分：
    (1)證人鍾建鵬於偵查中證稱：問：第一次向陳鍾山買毒品情
      形？答：在100 年1 月11日（已更正為10日）下班後我打
      給陳鍾山，問陳鍾山在何處，陳鍾山跟我說他在弘大醫院
      那邊，我就過去陳鍾山家中找他，因陳鍾山家就在弘大醫
      院附近，那一次買了1 千元的海洛因（他卷第24頁）。
    (2)證人鍾建鵬於本院審理中之證述：回答辯護人詰問時證
      稱略以，問：你海洛因是怎麼來的？答：跟人家拿的。問
      ：跟誰拿的？答：陳鍾山。問：哪時候跟陳鍾山拿的？答
      ：1 月10號。問：你跟被告有合資一起買毒品嗎？答：沒
      有。問：我說針對1 月10日這一次？答：沒有。問：你是
      交多少錢給被告？答：1 千。問：他拿多少重量的海洛因
      給你？答：就一枝菸的量吧，我沒有秤重（本院卷第107
      頁反面至第109 頁）。問：你認為陳鍾山有沒有賺到錢？
      答：做這個一定會賺的，不賺他作新奇嗎（本院卷第111
      頁正反面）。回答檢察官詰問時證稱略以，問：你總共
      就只有買到1 月10日那一次？答：對。問：（提示100 年
      度偵字第2000號卷第62頁）你打這通電話目的？答：我是
      要跟他講說我到了。問：就到他家去就對？答：對。問：
      你跟陳鍾山有沒有結仇或是財務糾紛？答：沒有。問：陳
      鍾山說因為你跟他有金錢糾紛，所以你陷害他？答：我跟
      他完全沒有糾紛（本院卷第109 至111 頁）。回答審判
      長訊問時證稱略以，問：你只有跟陳鍾山買一次毒品成功
      ？答：對。問：這一次是交易海洛因1 包1 千，你跟陳鍾
      山是當場一手交錢，一手交貨，你就拿1 張1 千的大鈔給
      他，還是拿零錢湊成1 千？答：好像是1 張吧（本院卷第
      11 1頁反面至第112 頁）。回答受命法官訊問時證稱略
      以，問：你買到的1 月10日那一次，你拜託他跟你去電玩
      間買，是這樣嗎？答：我是跟他聯絡，然後問他在哪裡，
      然後他說在弘大這邊，我到弘大之後打給他，他跟我說順
      著路開進來，第一條巷子左轉，他在路邊等我，就這樣子
      ，然後當場我就跟他說我要1 張，然後他就拿給我。問：
      當場就拿給你？答：對。問：所以沒有拜託他去哪裡拿就
      對了？答：沒有（本院卷第112 頁）。
    (3)綜上以觀，此部分證人鍾建鵬確係向被告以1 千元之價格
      ，當場購得海洛因1 包約0.2 公克，並有100 年1 月10日
      17時53分11秒，證人鍾建鵬以其持有之0000000000門號行
      動電話，撥打被告所持用之0000000000門號行動電話通聯
      紀錄在卷可資佐憑（偵2000卷第61至62頁），且證人鍾建
      鵬於偵查迄至本院審理中之證述如一，足堪信其所證述之
      情節，係屬實在。而被告亦不否認交付海洛因1 包約0.2
      公克予證人鍾建鵬，並收取1 千元之現金（問：鍾建鵬他
      有交1 千給你，你有交1 包0.2 公克給他？答：是「本院
      卷第30頁」），已足證被告確係當場販賣海洛因予證人鍾
      建鵬無疑。此部分事證亦臻明確，堪予認定。
    (4)至被告辯稱，證人鍾建鵬是請託伊向別人拿海洛因；證人
      鍾建鵬與伊有金錢糾紛云云，既為證人鍾建鵬所否認，已
      如上述，被告復無法提出客觀上可供調查，證明證人鍾建
      鵬確有杜撰、虛構、偽證等不實之證據資料，其空言辯解
      之詞，自無從採信。
  (三)附表二編號3部分：
    (1)證人余東岳於偵查中證稱略以：問：你施用的毒品何來？
      答：跟阿山買的，就是警方提示的陳鍾山買的。問：提示
      100 年2 月20日通訊監察譯文，是否聯繫購買毒品的內容
      ？答：是。問：當天有無買到毒品？答：有。問：情形？
      答：我用公用電話打給陳鍾山後，在至公路與中山路口的
      統一超商買東西，剛好看到陳鍾山，陳鍾山經過時我就叫
      他，就跟陳鍾山約在苗栗市的ID4 遊藝場，陳鍾山就去拿
      海洛因來賣我，我就跟陳鍾山買1 千元1 小包的海洛因（
      他卷第35至36頁）。
    (2)證人余東岳於本院審理中之證述：回答辯護人詰問時證
      稱略以，問：海洛因毒品的來源？答：跟陳鍾山拿的。問
      ：100 年2 月20日被告有沒有拿毒品給你？答：有。問：
      在什麼地方？答：在中苗ID4 那裡。問：被告有沒有曾經
      帶你去找過藥頭買毒品？答：沒有。問：你事先怎麼跟陳
      鍾山聯絡的？答：打電話。問：怎麼約的？答：問他方便
      嗎，人在哪裡（本院卷第113 至114 頁）。回答被告詰
      問時證稱略以，問：那次去ID4 的時候，你還記得嗎，那
      個女孩子在那裡打電動不是嗎？答：哪一個女孩子？問：
      那個叫美枝（音譯），當初是不是我叫你把錢拿給她，你
      自己說不要不要，是不是這個樣子？答：沒有，我錢就拿
      給你了，因為人不認識，我怎麼可能拿錢給她。問：就是
      你拿給我，那個女生在旁邊，我拿給那個女生？答：你拿
      給她這我沒看到。問：後來我是不是叫你自己去跟她拿東
      西，你說不好意思，你不認識她，叫我去拿？答：對，我
      不認識她（本院卷第114 頁）。回答檢察官詰問時證稱
      略以，問：你為何會知道陳鍾山有在賣毒品？答：知道。
      問：你怎麼知道？答：上次在喝美沙冬的時候，他有拿東
      西給我看。問：他的意思是你有需要的時候可以跟他拿？
      答：對，問我要嗎。問：所以你確定就是今年的2 月20晚
      上，跟他拿了1 千塊的海洛因？答：對。問：碰面的時候
      ，你拿錢給他，然後你人呢？答：在外面等。問：陳鍾山
      ？答：在裡面。問：出來以後拿什麼東西給你？答：海洛
      因。問：他在裡面跟誰拿，你不曉得？答：我不知道。問
      ：（提示100 年度他字第118 號卷第40頁）你看這一通電
      話譯文，是不是2 月20日你要去跟他買海洛因之前，打電
      話給他的內容？答：對。問：所以你會不會因為說要有獲
      得一些好處或怎麼樣，然後就做偽證去陷害他？答：怎麼
      可能，他們那些人我都不認識。問：你知不知道偽證罪判
      很重？答：我知道判很重（本院卷第114 頁反面至第116
      頁反面）。回答審判長訊問時證稱略以，問：100 年2
      月20日晚上9 點多，在苗栗市○○路ID4 電玩店內跟陳鍾
      山購買海洛因毒品是嗎？答：是。問：這次交易的數量跟
      金額是多少？答：1 千。問：1 小包？答：對，1 小包。
      問：你跟陳鍾山是當場一手交錢，一手交貨？答：我先拿
      錢給他，後來過沒多久，他才拿東西給我。問：大概多久
      ？答：沒多久，差不多幾分鐘而已。問：所以你跟他之間
      已經沒有賒欠？答：沒有（本院卷第117 頁反面至第118
      頁）。
    (3)綜上以觀，被告陳鍾山並不爭執0000000000門號行動電話
      及SIM 卡為伊所有，此門號與證人余東岳之間的通聯是伊
      與證人的通聯。查本案監聽之內容依序為：證人余東岳
      於100 年2 月20日21時01分47秒，使用000000000 之室內
      電話與被告陳鍾山使用之0000000000門號行動電話通話內
      容略為：「Ａ（陳鍾山）：喂！Ｂ：（余東岳）我，我阿
      和啦！你現在方便嗎？Ａ：阿，我在家啦！什麼方便？我
      聽沒有啦！Ｂ：就那個啦！（毒品）Ａ：什麼那個？我不
      知道…（均台語問答）」（他卷第40頁）。針對上開通
      訊監察譯文之內容，證人余東岳於偵查及本院審理中均一
      致證稱，係向被告本人聯絡欲購買毒品之通聯，且事後亦
      確有向被告購得毒品海洛因1 包（重量不詳，起訴書附表
      記載為0.2 公克並無依據，應予更正。），並交付被告1
      千元，已甚明確，此部分犯罪事實亦堪認定。
    (4)至被告所辯，伊係與證人余東岳一起向藥頭購買毒品，證
      人余東岳係自己向藥頭購買云云，既為證人余東岳所否認
      ，且復無其他證據可資佐憑被告所辯係屬實在，從而被告
      空言所辯之詞，既與上述客觀證據不符，自無從採信。
二、按販賣毒品之所謂販賣行為，須行為人主觀上有營利意圖，
    且客觀上有販入或賣出毒品行為，即足構成，至於實際上是
    否已經獲利，則非所問；必也始終無營利之意思，而以原價
    或低於原價有償讓與他人，方難謂為販賣行為，而僅得以轉
    讓罪論處（最高法院93年度台上字第1651號判決意旨參照）
    。又販賣毒品係政府嚴予查緝之違法行為，且海洛因與安非
    他命可任意分裝或增減其分量，各次買賣之價格，當亦各有
    差異，隨供需雙方之資力、關係之深淺、需求之數量、貨源
    之充裕與否、販賣者對於資金之需求如何即殷切與否，以及
    政府查緝之態度，進而為各種不同之風險評估，而為機動性
    之調整，因之販賣之利得，除經坦承犯行，或帳冊價量均記
    載明確外，委難察得實情，是縱未確切查得販賣賺取之實際
    差價，但除別有事證，足認係按同一價格轉讓，確未牟利之
    情形外，尚難執此認非法販賣之事證有所不足，致知過坦承
    者難辭重典，飾詞否認者反得逞僥倖，而失情理之平。況販
    賣者從各種「價差」或「量差」或係「純度」謀取利潤方式
    ，或有差異，然其所圖利益之非法販賣行為目的，則屬相同
    ，並無二致；衡諸海洛因及安非他命取得不易，量微價高，
    依一般社會通念以觀，凡為販賣之不法勾當者，倘非以牟利
    為其主要誘因及目的，應無甘冒被查緝法辦重刑之危險，平
    白無端義務為該買賣之工作，是其販入之價格必較售出之價
    格低廉，而有從中賺取買賣差價牟利之意圖及事實，應屬符
    合論理法則且不違背社會通常經驗之合理判斷。查被告與附
    表所示之購毒者謝其明、鍾建鵬、余東岳並非至親，若無藉
    此牟利之情，自無費心自甘承受重典，而涉犯販賣第一、二
    級毒品海洛因與安非他命之必要；又被告與證人林郁旻亦非
    親友，其從證人林郁旻所交付之手機與藥頭換得之毒品中抽
    取一部分之「量差」，實與因販賣而「獲利」無異。從而，
    依經驗法則合理判斷，被告顯有基於販賣毒品牟利之主觀犯
    意，與提供毒品與上揭證人之客觀犯行，至為明顯。本件事
    證明確，被告販賣第一級毒品海洛因、第二級毒品安非他命
    之犯行，已堪予認定，自應依法論科。
三、論罪科刑部分：
  (一)按海洛因與安非他命分別係屬毒品危害防制條例第2 條第2
    項第1 、2 款所定之第一、二級毒品，不得持有、販賣。是
    核被告陳鍾山如附表一、二各次所為，分別係犯毒品危害防
    制第4 條第1 項之販賣第一級毒品罪，及同條第2 項之販賣
    第二級毒品罪。被告於各次販賣前持有海洛因與安非他命之
    低度行為，分別為販賣之高度行為所吸收，均不另論罪。
  (二)本案依本院認定之事實，被告於如附表一、二所示之時、地
    販賣海洛因與安非他命之行為，各次交易時間、地點與販賣
    之對象均非一致，每次行為在時間差距上可以分開，在刑法
    評價上亦各具獨立性，應為數罪。是被告所犯如附表一、二
    所示4 次販賣行為，犯意各別，行為互異，均應分論併罰。
  (三)被告有如事實欄所載之科刑及有期徒刑於98年8 月26日因縮
    短刑期假釋出監，並於99年4 月4 日假釋期滿未經撤銷，而
    視為已執行完畢之紀錄，有臺灣高等法院被告前案紀錄表在
    卷可考。其於上開有期徒刑執行完畢後，五年以內故意再犯
    本件有期徒刑以上之罪，為累犯，除法定本刑為死刑、無期
    徒刑部分不得加重以外，其餘部分各次犯行，均應依刑法第
    47條第1 項規定，加重其刑。
  (四)被告所犯販賣第一級毒品海洛因部分，所適用之毒品危害防
    制條例第4 條第1 項之罪，法定本刑為死刑或無期徒刑，與
    本件被告所犯零星販賣毒品之情狀，兩相權衡結果，顯有情
    輕法重，在客觀上足以引起一般人同情之處。本院認就此部
    分縱科以法定之最低刑度無期徒刑，猶嫌過重，爰就被告販
    賣第一級毒品海洛因部分，均依刑法第59條之規定，予以酌
    量減輕其刑，並先加後減之。
  (五)爰審酌被告前曾有施用毒品經法院判處罪刑之刑事前科紀錄
    ，有臺灣高等法院被告前案紀錄表在卷可按，顯見其素行非
    佳，又明知海洛因、安非他命乃戕害他人身心之毒品，竟無
    視國家杜絕毒品犯罪之禁令，為貪圖不法利益，鋌而走險販
    毒，戕害國民身心健康，危害社會治安情節甚鉅，惡性不小
    。惟兼慮及其販賣毒品之次數海洛因僅有3 次、安非他命1
    次、各次交易金額，犯後均矢口否認犯行，顯無悔意。並審
    酌其生活狀況、智識程度、犯罪之動機、目的、手段等一切
    情狀，分別就其所犯如附表一、二各罪，分別量處如同附表
    所示之刑，並定其應執行刑，如主文所示。
四、沒收部分：
  (一)「犯第四條至第九條、第十二條、第十三條或第十四條第一
    項、第二項之罪者，其供犯罪所用或因犯罪所得之財物，均
    沒收之，如全部或一部不能沒收時，追徵其價額或以其財產
    抵償之。」毒品危害防制條例第19條第1項定有明文。
  (二)被告販賣毒品所得現金部分（附表一部分2,000 元、附表二
    部分2,000 元），總計4,000 元，係被告因犯罪所得之財物
    ，雖未扣案，仍應依上開規定宣告沒收，如全部或一部不能
    沒收時，以其財產抵償之。
  (三)被告持證人林郁旻交付如附表二編號1 所示之HTC 廠牌行動
    電話1 支，向藥頭互易換得海洛因，並從中抽取部分之「量
    差」利益，此部分之「量差」無證據認定已供販賣另有所得
    ，自應採對被告有利之認定，認為業經被告施用後已不存在
    ，且並非毒品危害防制條例第19條第1 項所規範應沒收之客
    體，自不另諭知沒收。
  (四)扣案如附表三所示之物，均係被告所有供犯罪所用之物，業
    據被告供述明確（本院卷第120 頁），應依上開規定宣告沒
    收之。
  (五)未扣案如附表四編號一所示不詳廠牌行動電話1 支（含0000
    000000門號SIM 卡1 張），係被告所有供聯絡販賣毒品所用
    ，業經被告供承在卷（本院卷第119 頁反面），亦應依上開
    規定宣告沒收之，如全部或一部不能沒收時，追徵其價額。
  (六)扣案如附表五所示之物，非供本案犯罪所用之物，業據被告
    供明在卷（本院卷第120 頁），且無證據證明與本案販賣毒
    品有關，均不予宣告沒收。
據上論斷，應依刑事訴訟法第299 條第1 項前段，毒品危害防制
條例第4 條第1 項、第2 項、第19條第1 項，刑法第11條、第47
條第1項、第59條、第51條第5款，判決如主文。
本案經檢察官盧美如到庭執行職務。
中    華    民    國  100     年    11    月    24    日
                  刑事第三庭  審判長法  官  魏宏安
                                    法  官  江振源
                                    法  官  陳文貴
以上正本證明與原本無異。
如不服本判決應於收受判決後10日內向本院提出上訴書狀，並應
敘述具體理由。其未敘述上訴理由者，應於上訴期間屆滿後20日
內向本院補提理由書( 均須按他造當事人之人數附繕本) 「切勿
逕送上級法院」。
                                    書記官  陳玲君
中    華    民    國  100     年    11    月    24    日
附錄本判決論罪科刑法條：
毒品危害防制條例第4 條第1 、2 項：
製造、運輸、販賣第一級毒品者，處死刑或無期徒刑；處無期徒
刑者，得併科新臺幣2千萬元以下罰金。
製造、運輸、販賣第二級毒品者，處無期徒刑或7 年以上有期徒
刑，得併科新臺幣1千萬元以下罰金。
【附表一】：陳鍾山販賣第二級毒品安非他命部分
┌─┬───┬──────┬───────┬────────┬──────────────┐
│編│販  賣│販 賣  時 間│販 賣  地 點  │  數量及犯罪所得│      罪名暨宣告刑          │
│號│對  象│            │              │  （新台幣）    │     （含主刑、從刑）       │
├─┼───┼──────┼───────┼────────┼──────────────┤
│1 │謝其明│99年9 月29日│苗栗縣苗栗市至│陳鍾山以其使用之│陳鍾山販賣第二級毒品，累犯，│
│  │      │晚間10時許  │公路3 號「園霖│0000000000門號行│處有期徒刑捌年。未扣案之販賣│
│  │      │            │飯店」308號房 │動電話為聯絡工具│第二級毒品所得新臺幣貳仟元沒│
│  │      │            │              │，販賣安非他命1 │收，如全部或一部不能沒收時，│
│  │      │            │              │包（重約1 公克）│以其財產抵償之；未扣案附表四│
│  │      │            │              │予謝其明，得款  │編號一所示之物沒收，如全部或│
│  │      │            │              │2,000 元。      │一部不能沒收時，追徵其價額。│
└─┴───┴──────┴───────┴────────┴──────────────┘
【附表二】：陳鐘山販賣第一級毒品海洛因部分
┌─┬───┬──────┬───────┬────────┬──────────────┐
│編│販  賣│販 賣  時 間│販 賣 地 點   │數量及犯罪所得  │      罪名暨宣告刑          │
│號│對  象│            │              │  （新台幣）    │    （含主刑、從刑）        │
├─┼───┼──────┼───────┼────────┼──────────────┤
│1 │林郁旻│99年9 月29日│苗栗縣苗栗市至│林郁旻以HTC 牌行│陳鍾山販賣第一級毒品，累犯，│
│  │      │晚間11時許  │公路3 號「園霖│動電話1 支（不詳│處有期徒刑拾陸年。          │
│  │      │            │飯店」308號房 │價值）交付予陳鍾│                            │
│  │      │            │              │山，由陳鍾山持之│                            │
│  │      │            │              │向真實姓名年籍均│                            │
│  │      │            │              │不詳，綽號為「阿│                            │
│  │      │            │              │木」之成年男子換│                            │
│  │      │            │              │得海洛因1 包（重│                            │
│  │      │            │              │量約2 公克），陳│                            │
│  │      │            │              │鍾山再從其中抽取│                            │
│  │      │            │              │部分量差（重量不│                            │
│  │      │            │              │詳）作為販賣之「│                            │
│  │      │            │              │利潤」，其餘則交│                            │
│  │      │            │              │付予林郁旻。    │                            │
├─┼───┼──────┼───────┼────────┼──────────────┤
│2 │鍾建鵬│100 年1 月10│陳鍾山位於苗栗│陳鍾山以其使用之│陳鍾山販賣第一級毒品，累犯，│
│  │      │日下午6 時許│縣苗栗市維新里│0000000000門號行│處有期徒刑拾陸年。未扣案之販│
│  │      │            │僑育街70號住處│動電話為聯絡工具│賣第一級毒品所得新臺幣壹仟元│
│  │      │            │              │，販賣海洛因1 包│沒收，如全部或一部不能沒收時│
│  │      │            │              │（重約0.2 公克）│，以其財產抵償之。扣案如附表│
│  │      │            │              │予鍾建鵬，得款1,│三所示之物沒收。            │
│  │      │            │              │000元。         │                            │
├─┼───┼──────┼───────┼────────┼──────────────┤
│3 │余東岳│100 年2 月20│苗栗縣苗栗市中│陳鍾山以其使用之│陳鍾山販賣第一級毒品，累犯，│
│  │      │日晚間9 時1 │山路ID4 電玩店│0000000000門號行│處有期徒刑拾陸年。未扣案之販│
│  │      │分許        │內            │動電話為聯絡工具│賣第一級毒品所得新臺幣壹仟元│
│  │      │            │              │，販賣海洛因1 包│沒收，如全部或一部不能沒收時│
│  │      │            │              │（重量不詳）予余│，以其財產抵償之。扣案如附表│
│  │      │            │              │東岳，得款1, 000│三所示之物沒收。            │
│  │      │            │              │元。            │                            │
└─┴───┴──────┴───────┴────────┴──────────────┘
【附表三】：扣案應沒收之物
┌───┬────────────────┬──┬───┬─────────────────┐
│ 編號 │        物品名稱                │數量│所有人│    備                      註    │
├───┼────────────────┼──┼───┼─────────────────┤
│  一  │咖啡色UTEC廠牌行動電話          │1支 │陳鍾山│為被告所有，供犯罪所用，業據被告供│
│      │（序號000000000000000號）       │    │      │述明確（本院卷第120 頁）          │
├───┼────────────────┼──┼───┤                                  │
│  二  │0000000000台灣大哥大SIM卡       │1張 │陳鍾山│                                  │
└───┴────────────────┴──┴───┴─────────────────┘
【附表四】未扣案應沒收之物
┌───┬────────────────┬──┬───┬─────────────────┐
│ 編號 │        物品名稱                │數量│所有人│    備                      註    │
├───┼────────────────┼──┼───┼─────────────────┤
│  一  │未扣案不詳廠牌行動電話          │1支 │陳鍾山│為被告所有，供犯罪所用，業據被告供│
│      │（含0000000000門號SIM 卡1 張）  │    │      │明在卷(本院卷第119 頁反面)        │
└───┴────────────────┴──┴───┴─────────────────┘
【附表五】：不予沒收之物
┌───┬──────────────────────────┬──┬───┬───────┐
│ 編號 │        物品名稱                                    │數量│所有人│    備註      │
├───┼──────────────────────────┼──┼───┼───────┤
│  一  │黑色NOKIA廠牌行動電話                               │1支 │陳鍾山│非供本案犯罪所│
├───┼──────────────────────────┼──┼───┤用之物（本院卷│
│  二  │黑色三星牌行動電話（序號000000000000000）           │1支 │陳鍾山│第120頁）     │
├───┼──────────────────────────┼──┼───┤              │
│  三  │0000000000全虹通信SIM卡                             │1張 │陳鍾山│              │
└───┴──────────────────────────┴──┴───┴───────┘